# 新三板业务重大业务重组是否需要模拟报表

提问人：jonsany 时间：2016-02-14 22:37:23
请教版主及各位大咖，同一控制人 2000 年成立公司A， 2013 年成立公司B， B实际就是为挂牌新三板而新设的公司。A和B经营相同业务。在B公司挂牌前注销A公司，以后的业务都通过B公司经营。 2014 年开始，逐渐将A公司的业务转移至B公司， 2015 年A的业务已全部装入B公司，A公司业务逐渐减少，导致B公司 2014 年收入规模较小， 2015 年收入规模远远高于 2014 年。若以B公司 2014 年-2015 年作为申报期，进行新三板挂牌申报，B公司的报表是否要模拟报表呢，即是否要合并A公司 2014 年和 2015 年的报表呢？

回答人：chenyiwei
如果B公司有其他子公司，需编制合并报表的，则在合并报表层面可按同一控制下业务合并进行处理，调整前期比较数据；如果B无需编制合并报表，则在个别报表层面不能进行如你所述的模拟，最多可以在附注的“补充资料”中提供假设在报告期初已完成重组情况下的备考财务信息，但此时提供的备考财务信息应当与法定财务报表有明确的主次区分，且详细披露其编制所依据的假设和调整过程。

提问人：jonsany 时间：2016-02-15 13:13:51
是新三板不需要模拟报表，还是将业务转移到新公司中，这种情况不符合重大资产重组的范畴

回答人：chenyiwei
如我前面回复所述，是基于报表编制的基本要求：合并报表层面可以模拟调整前期比较数据，个别报表层面不能，因此如果没有子公司，不编制合并报表，则法定报表中将不会体现出模拟调整效果，需另外提供备考财务数据。

提问人：jonsany 时间：2017-06-17 21:32:50
上述问题，为什么B有子公司就要合并A？而没有子公司就不需要合并A？理由是什么。
又假如：实际控制人甲，控制A，之前由A经营。 后新设公司C作为申报主体，由甲控制C，再在C下面设立全资子公司B，B承接了A的业务，只是业务和人员承接过来，A停止业务直至注销。这样是否属于同一控制下业务合并，以C为申报主体的合并报表是否要合并A的财务报表？

回答人：chenyiwei
因为本案例是采用业务转移的方式实现合并的，不是股权收购，不形成母子公司关系，这种情况下参照吸收合并的原则，只有当合并方另有其他子公司时才需要编制合并报表，在合并报表中体现同一控制下合并的追溯调整要求。